臺灣士林地方法院刑事判決　　　　　　　 96年度易字第876號
公　訴　人　臺灣士林地方法院檢察署檢察官
被　　　告　乙○○
上列被告因竊盜案件，經檢察官提起公訴（96年度偵字第4112號
），本院判決如下：
    主  文
乙○○攜帶兇器竊盜，累犯，處有期徒刑捌月，減為有期徒刑肆
月，如易科罰金以新臺幣壹仟元折算壹日。扣案之鐵剪、鐵鋸、
木槌、鉗子各壹支及起子參支均沒收。
    事  實
一、乙○○前因竊盜案件，經本院判處有期徒刑5 月確定，於民
    國94年7 月15日執行完畢，仍不知警惕，復意圖為自己不法
    所有，於96年3 月22日下午3 時許（起訴書誤載為96年3 月
    20日），在臺北縣石門鄉德茂村下員坑46之1 號鄉野俱樂部
    內，攜帶客觀上可作為兇器使用之鐵剪、鐵鋸、木鎚、鉗子
    各1 支及起子3 支，拆卸由甲○○所管理之鋁門、鋁窗1 批
    、鐵材（總重量逾１噸）及發電機1 臺等物，而竊取上開物
    品得手後，聚集於一處。嗣經警據報於同日下午3 時55分許
    ，在上址俱樂部內當場逮捕乙○○，並扣得其所有鐵剪、鐵
    鋸、木鎚、鉗子各1 支及起子3 支。
二、案經臺北縣政府警察局金山分局報告臺灣士林地方法院檢察
    署檢察官偵查起訴。
    理  由
一、訊之被告乙○○固坦承於上開時、地有竊取鐵材，惟矢口否
    認有攜帶兇器竊盜之犯行，辯稱：鋁門及鋁窗不是伊拆的，
    伊只是把鐵材搬出來，沒有帶工具，扣案工具也不是伊所有
    云云。，惟查，上開時、地被告攜帶扣案之工具竊得上開物
    品之犯罪事實，業據證人甲○○迭於檢察官偵查及本院審理
    中結證明確，核與證人即警員李長新於偵查中結證之情節相
    符，並有鐵剪、鐵鋸、木鎚、鉗子各1 支及起子3 支扣案可
    憑，是被告所辯應屬卸責之詞，尚難採信，而其犯行洵堪認
    定。
二、按刑法第321 條第1 項第3 款之攜帶兇器竊盜罪，係以行為
    人攜帶兇器竊盜為其加重條件，此所謂兇器，其種類並無限
    制，凡客觀上足對人之生命、身體、安全構成威脅，具有危
    險性之兇器均屬之，且祇須行竊時攜帶此種具有危險性之兇
    器為已足，並不以攜帶之初有行兇之意圖為必要，最高法院
    79年度臺上字第5253號判例可資參照。被告所行竊攜帶之鐵
    剪、鐵鋸、木鎚、鉗子各1 支及起子3 支，分別或為金屬製
    品，或質地堅硬，客觀上足以危害他人生命、身體之安全，
    屬兇器無訛。核被告所為，係犯刑法第321 條第1 項第3 款
    攜帶兇器竊盜罪。被告有事實欄所載前科執行情形，此有臺
    灣高等法院被告前案紀錄表在卷可佐，其於前案有期徒刑執
    行完畢後5 年以內，故意再犯有期徒刑以上之本罪，為累犯
    ，應依法加重其刑。爰審酌被告曾有竊盜犯罪前科，此有臺
    灣高等法院被告前案紀錄表1 份附卷可憑，其正值青壯年，
    不思正途營生，竟冀望不勞而獲竊取他人財物，另審酌其所
    犯情節、竊得之財物價值、犯罪之手段、犯後坦承部分犯行
    之態度等一切情狀，量處如主文所示之刑。又被告係於96年
    4 月24日以前犯本罪，應依中華民國96年罪犯減刑條例第2
    條第1 項第3 款之規定減其宣告刑期2 分之1 ，且諭知其易
    科罰金之折算標準，以示懲儆。至扣案之鐵剪、鐵鋸、木槌
    、鉗子各1 支及起子3 支均為被告所有，供本件犯罪所用之
    物，業據證人甲○○及李長新證述明確，爰依法宣告沒收。
據上論斷，應依刑事訴訟法第299 條第1 項前段，中華民國96年
罪犯減刑條例第2 條第1 項第3 款、第7 條、第9 條，刑法第32
1 條第1 項第3 款、第47條第1 項、第41條第1 項前段、第38條
第1 項第2 款，判決如主文。
本案經檢察官林宏松到庭執行職務。
中　　華　　民　　國　　96　　年　　7 　　月　　17　　日
                  刑事第一庭法  官  雷雯華
以上正本證明與原本無異。
如不服本判決，應於判決送達後10日內，向本院提出上訴狀。
                            書記官  陳如玲
中　　華　　民　　國　　96　　年　　7 　　月　　17　　日
附錄本案論罪科刑法條之依據：
刑法第321條
犯竊盜罪而有左列情形之一者，處 6 月以上、 5 年以下有期徒
刑：
一  於夜間侵入住宅或有人居住之建築物、船艦或隱匿其內而犯
    之者。
二  毀越門扇、牆垣或其他安全設備而犯之者。
三  攜帶兇器而犯之者。
四  結夥三人以上而犯之者。
五  乘火災、水災或其他災害之際而犯之者。
六  在車站或埠頭而犯之者。
前項之未遂犯罰之。
